【裁判字號】    95,簡,35
【裁判日期】    950510
【裁判案由】    就業服務法
【裁判全文】
臺中高等行政法院判決
                                     95年度簡字第00035號
原      告  星辰人力仲介股份有限公司
代  表  人  甲○○
訴訟代理人  丁○○
被      告  彰化縣政府
代  表  人  乙○○
訴訟代理人  戊○○
            己○○
上列當事人間因就業服務法事件，原告不服行政院勞工委員會中
華民國94年12月9日勞訴字第0940053358號訴願決定，提起行政
訴訟，本院判決如下︰
    主  文
原告之訴駁回。
訴訟費用由原告負擔。
    事  實
原告接受雇主歐永吉委託辦理引進外勞業務，但卻未於外勞居留
期限截止前告知歐永吉須辦理外勞居留期限展延或遣返事宜，未
善盡受任義務，致歐永吉所聘僱之越南籍外勞TRAN THI LE（以
下簡稱T君，護照號碼：A00000000B）逾期停留，案經彰化縣警
察局彰化分局民國（下同）94年5月18日查獲，94年5月20日以彰
警分外字第0940011953號函移請被告審查屬實，乃依就業服務法
第40條第15款及第67條第1項規定，於94年8月30日以府勞就字第
0940167257B號違反就業服務法罰鍰處分書處原告罰鍰新臺幣（
下同）6萬元。原告不服，提起訴願，遭決定駁回，遂提起本件
行政訴訟。茲將兩造訴辯意旨陳述於下：
一、原告起訴意旨略以：
    (一)被告94年10月4日府勞字第0940184702號函內，指雇主歐
      永吉是原告嘉義分公司客戶，但依據勞委會網站提供原告
      資料中，早已無嘉義分公司存在，文內所提94年4月19 日
      停業之分公司是林口分公司而非嘉義分公司。
    (二)如嘉義分公司早已不存在，文內向歐永吉收費之蕭素芬，
      如以嘉義分公司名義向客戶收費，則有詐欺、侵佔、偽造
      文書之嫌。蕭素芬及收取其交付費用之某家公司才應該受
      處分。被告認事用法均有違誤，因求為判決撤銷原處分及
      訴願定等語。
二、被告答辯意旨略謂：
    (一)按「私立就業服務機構及其從業人員從事就業服務業務，
      不得有下列情事：‧‧‧15、辦理就業服務業務，未善盡
      受任事務，致雇主違反本法或依本法所發布之命令。」、
      「違反‧‧‧第40條‧‧‧第15款‧‧‧處新臺幣6萬元
      以上30萬元以下罰鍰。」就業服務法第40條第15款及第67
      條第1項分別定有明文。
    (二)查本件原告接受歐永吉委託辦理引進外勞業務，但卻未於
      外勞居留期限截止前告知雇主須辦理外勞居留期限展延或
      遣返事宜，未善盡受任義務，致歐永吉所聘僱之T君逾期
      停留，案經彰化縣警察局彰化分局94年5月18日查獲，此
      有歐永吉及T君調查筆錄影本可稽。被告依據首揭規定科
      處原告罰鍰處分，於法並無不合。
    (三)原告雖訴稱：「‧‧‧依據勞委會網站提供敝公司分公司
      資料（如附件1）中並無嘉義分公司存在。文內所提94年4
      月19日停業之公司是林口分公司，而非嘉義分公司。‧‧
      ‧」、94年9月19日訴願函：「‧‧‧本案雇主歐永吉係
      敝公司斗六分公司之客戶。‧‧‧並且雇主每月支付之外
      傭服務費皆由斗六分公司收取，敝公司分文未取。‧‧‧
      2.‧‧‧敝公司無法知道該分公司之各項業務。‧‧‧」
      等，惟查「雇主聘僱外籍勞工申請表」歐永吉聘僱外勞確
      由原告嘉義分公司代為辦理，查該公司經行政院勞工委員
      會核發私立就業服務機構分支機構許可證字號為1165-5，
      於92年1月10日由嘉義市政府核准設立，統一編號為00000
      000，於93年2月23日異動遷他縣市為林口分公司統一編號
      同為00000000，私立就業服務機構分支機構許可證字號仍
      為1165-5，終止日期為94年4月19日，且原告之人員91年
      12月7日與歐永吉之母吳品女士簽約之合約書言明受委託
      人，於92年9月15日（勞委會雇主聘僱外籍勞工申請表收文
      日期）變更雇主為歐永吉與受看護人吳品後，仍按時向歐
      永吉收取仲介費用至94年4月份，卻未善盡受任義務，告知
      歐永吉應辦理T君居留期限展延或遣返事宜，直至94年5月
      18日向歐永吉收取費用時，才告知歐永吉其所聘僱之T君
      已逾期，致歐永吉違反就業服務法第57條第1款規定，原
      告違法事證洵堪認定。原告訴稱分公司所為行為不應由總
      公司承擔，惟依據公司法第3條第2項後段明定「‧‧‧所
      稱分公司，為受本公司管轄之分支機構。」分公司既受總
      公司管轄，其行為自應受總公司指揮監督，原告所述，顯
      係誤解法令，併予指明。
    (四)綜上，原告所述非有理由，委無足採，被告據依首揭規定
      科處原告罰鍰處分6萬元，並無違法，而求為判決駁回原
      告之訴。
    理  由
一、按「私立就業服務機構及其從業人員從事就業服務業務，不
    得有下列情事：‧‧‧十五、辦理就業服務業務，未善盡受
    任事務，致雇主違反本法或依本法所發布之命令。」、「違
    反‧‧‧第40條‧‧‧第15款‧‧‧處新臺幣6萬元以上30
    萬元以下罰鍰。」為就業服務法第40條第15款、第67條第1
    項所明定。
二、本件原告接受歐永吉委託辦理引進外勞業務，但卻未於外勞
    居留期限截止前告知雇主須辦理外勞居留期限展延或遣返事
    宜，未善盡受任義務，致歐永吉所聘僱之T君逾期停留，案
    經彰化縣警察局彰化分局94年5月18日查獲，於94年5月20日
    以彰警分外字第0940011953號函移由被告審查屬實，被告乃
    依就業服務法第40條第15款及第67條第1項規定，於94年8
    月30日以府勞就字第0940167257B號違反就業服務法罰鍰處
    分書處原告罰鍰6萬元，此有雇主聘僱外籍勞工申請表、歐
    永吉及T君調查筆錄影本、彰化縣警察局彰化分局94年5月20
    日彰警分外字第0940011953號函、被告94年8月30日府勞就
    字第0940167257B號違反就業服務法罰鍰處分書附卷可稽（
    見本院卷第33頁、第34頁、第47頁、第59頁至第62頁），揆
    諸前揭規定，原處分並無違誤。
三、原告雖如事實欄所載之主張，惟查歐永吉聘僱外勞係由原告
    嘉義分公司代為辦理（見本院卷第47頁反面雇主聘僱外籍勞
    工申請表），與斗六分公司無關，且原告之人員仍按時向歐
    永吉收取仲介費用，卻未盡受任義務，告知歐永吉應辦理T
    君居留期限展延或遣返事宜，直至94年5月18日向歐永吉收
    取費用時，才告知歐永吉其所聘僱之T君已然逾期，致歐永
    吉亦違反就業服務法規定，原告違章事證明確，被告依上揭
    規定予以處罰，並無違誤。而原告聲請傳訊證人丙○○，證
    人丙○○結證稱該案件係原告公司之業務員林宗德所處理，
    蕭素芬亦有跟公司配合（見本院95年5月2日調查程序筆錄）
    ，原告於94年6月7日辰字第940607--1號陳情函，亦自承林
    宗德為該公司之人員（見本院卷第53頁該陳情函），原告主
    張已將嘉義分公司撤銷了，並沒有向歐永吉收取費用，非其
    受託，應處罰該收取費用之人或公司，並非可採。
四、綜上所述，原告主張並無可採，本件原處分並無違誤，訴願
    決定予以維持，亦無不合，原告訴請撤銷，為無理由，應予
    駁回。本件為簡易事件，爰不經言詞辯論逕為判決。
據上論結，本件原告之訴為無理由，依行政訴訟法第233條第1項
、第236條、第195條第1項後段、第98條第3項前段，判決如主文
。
中    華    民    國    95    年    5     月    10    日
                          第二庭法  官  莊  金  昌
以上正本證明與原本無異。
如不服本判決，應於判決送達後20日內，以本訴訟事件所涉及之
法律見解具有原則性者，始得向本院提出上訴狀並表明上訴理由
，經最高行政法院許可，否則不得上訴；如於本判決宣示後送達
前提起上訴者，應於判決送達後20日內補提上訴理由書（均應依
對造人數提出繕本）。
提起上訴應預繳送達用雙掛號郵票390元（34元及5元郵票各10份
)。
中    華    民    國    95    年    5     月    10    日
                                書記官  邱  吉  雄


司法院資訊處製作；財團法人民間司法改革基金會備份。
